【裁判字號】    90,易,3639
【裁判日期】    901211
【裁判案由】    著作權法
【裁判全文】
臺灣板橋地方法院刑事判決                          九十年度易字第三六三九號
    公  訴  人  臺灣板橋地方法院檢察署檢察官
    被      告  甲○○
右列被告因違反著作權法案件，經檢察官提起公訴（九十年度偵字第一六七六二號）
，本院判決如左：
    主      文
甲○○共同以明知為侵害著作權之物意圖散布而陳列之方法侵害他人之著作權，累犯
，處有期徒刑肆月，如易科罰金以佰元折算壹日。
扣案如附表所示非法重製之影音光碟片共玖套（拾捌片），均沒收。
    事      實
一、甲○○曾因賭博案件，於民國（下同）八十七年十一月九日，經本院三重簡易庭
    以八十七年度重簡字第九九九號刑事簡易判決判處有期徒刑四月，同年十二月七
    日判決確定，嗣於八十九年九月十一日因易科罰金執行完畢。詎其猶不知心生警
    惕，明知綽號「紅豆」之年籍姓名不詳之成年男子所提供如附表所示片名為「史
    瑞克」、「古墓奇兵」、「侏儸紀公園III」等影音光碟片係年籍姓名不詳之人未
    經視聽著作財產權人之同意或授權而擅自重製，而屬侵害著作權之物（著作財產
    權人美國環球影片公司，業已將在中華民國臺灣地區〈包含金門、馬祖〉獨家發
    行錄影帶及影音光碟片之權限〈包括翻譯、重製、銷售、出租〉授予協和國際多
    媒體股份有限公司〈以下簡稱協和公司〉），甲○○與「紅豆」竟基於違反著作
    權法之共同犯意聯絡，由「紅豆」於九十年十月七日十時三十分許將上開影音光
    碟片於臺北縣三重市重新橋下「二重疏洪道」之「跳蚤市場」內交予甲○○而「
    寄賣」，欲以每套新臺幣（下同）一百元之價格出售，並允諾由甲○○自其中抽
    取三十元為報酬，甲○○旋即意圖出售而將該等影音光碟片陳列於該處其所擺設
    之攤位上，供不特定之人選購；惟尚未售出即於同日十一時許，為林進裕（協和
    公司之職員）會同臺北縣警察局三重分局警員於上址當場查獲，並扣得如附表所
    示之物。
二、案經協和公司訴由臺北縣警察局三重分局移送臺灣板橋地方法院檢察署檢察官偵
    查起訴。
    理      由
一、訊據被告甲○○坦承於前揭時地，由綽號「紅豆」之年籍姓名不詳之成年男子將
    片名為「史瑞克」、「古墓奇兵」、「侏儸紀公園III」等如附表所示之影音光碟
    片交伊而「寄賣」，欲以每套一百元之價格出售，並允諾由伊自其中抽取三十元
    為報酬，伊旋即意圖出售而將之陳列於其所擺設之攤位上供不特定之人選購，嗣
    尚未售出前即為警獲，並經警當場扣得如附表所示之影音光碟片等情，惟矢口否
    認有被訴違反著作權法之犯行；辯稱：伊不知所陳列之影音光碟片係他人非法重
    製（盜版）者云云。
二、惟查：
（一）右揭犯罪事實，業據告訴人協和公司之代理人林進裕於偵查中指述甚詳，並有
      如附表所示非法重製之影音光碟片共九套（十八片）扣案足稽，復有英文授權
      書及中文譯本、經濟部公司執照、臺北縣政府營利事業登記證、行政院新聞局
      錄影節目審查合格證明書等件影本各一份、影片准演執照影本二紙件附卷足憑
      。
（二）被告雖執前詞置辯，然被告業已供承伊曾販賣播放影音光碟片之機器，則其就
      合法（正版）影音光碟片之價格、包裝及印刷當能熟知，而其竟然欲以一套一
      百元之遠低於合法影音光碟片之價格出售如附表所示之影音光碟片（係發行未
      久者），而其包裝、印刷復與合法影音光碟片相去甚遠，綜合上情，是被告自
      無不知如附表所示之影音光碟片係他人擅自非法重製者之理，則被告所辯無非
      圖卸之詞，自無足採信。
（三）從而，本案事證已臻明確，被告犯行洵堪定，自應依法論科。
三、核被告甲○○所為，係違反著作權法第八十七條第二款之規定（明知為侵害著作
    權之物意圖散布而陳列），應依同法第九十三條第三款處斷；公訴人雖認被告係
    連續違反著作權法第八十七條第二款之規定（明知為侵害著作權之物意圖營利而
    交付），應依同法第九十三條第三款處斷，惟訊據被告堅決否認已售出非法重製
    之影音光碟片，又查無何積極證據足認被告確有「意圖營利而『交付』」之犯行
    ，是公訴人所認容有未洽，應予指明。被告與「紅豆」之年籍姓名不詳之成年男
    子間，就上開罪名有犯意聯絡及行為分擔，應論以共同正犯。查甲○○曾因賭博
    案件，於八十七年十一月九日，經本院三重簡易庭以八十七年度重簡字第九九九
    號刑事簡易判決判處有期徒刑四月，同年十二月七日判決確定，嗣於八十九年九
    月十一日因易科罰金執行完畢，此有臺灣高等法院檢察署刑案紀錄簡覆表在卷可
    稽，其於五年內再犯有期徒刑以上本案之罪，應依刑法第四十七條之規定論以累
    犯，並依法加重其刑。爰審酌近年來販售盜版影音光碟片之惡行猖獗，嚴重戕害
    文化藝術創作之生機，被告貪圖私利而為本案犯行之犯罪動機、目的、手段、扣
    案非法重製之影音光碟片之數量、行為之分擔情形、犯罪之期間、被告之品行、
    智識程度及犯罪後之態度等一切情狀，量處如主文所示之刑，並諭知如易科罰金
    之折算標準，以資儆懲。
四、扣案如附表所示非法重製之影音光碟片，係被告供本案犯罪所用之物，且係被告
    之共同正犯－綽號「紅豆」之年籍姓名不詳之成年男子所有而交付「寄賣」者，
    業據被告供明無誤，爰依刑法第三十八條第一項第二款之規定宣告沒收。
據上論斷，應依刑事訴訟法第二百九十九條第一項前段，著作權法第九十三條第三款
，刑法第十一條前段、第二十八條、第四十七條、第四十一條第一項前段、第三十八
條第一項第二款，罰金罰鍰提高標準條例第二條，判決如主文。
本案經檢察官吳宗光到庭執行職務。
中      華      民      國      九十        年    十二    月    十一    日
                                      台灣板橋地方法院刑事第五庭
                                          法  官  陳  鴻  清
右正本證明與原本無異。
如不服本判決應於送達後十日內向本院提出上訴狀。
                                          書記官  林  蔚  然
中      華      民      國      九十        年    十二    月十四    日
附錄本案論罪科刑法條全文：
著作權法第九十三條：
有左列情形之一者，處二年以下有期徒刑，得併科新臺幣十萬元以下罰金︰
一﹑侵害第十五條至第十七條規定之著作人格權者。
二﹑違反第七十條規定者。
三﹑以第八十七條各款方法之一侵害他人之著作權者。
附表：
┌──┬────────┬────────┐
│編號│  片      名    │  數      量    │
├──┼────────┼────────┤
│ 一 │  史瑞克        │  陸套（拾貳片）│
├──┼────────┼────────┤
│ 二 │  古墓奇兵│  貳套（肆片）  │
├──┼────────┼────────┤
│ 三 │  侏儸紀公園III  │  壹套（貳片）  │
└──┴────────┴────────┘


司法院資訊處製作；財團法人民間司法改革基金會備份。
